臺灣新北地方法院板橋簡易庭民事簡易判決
111年度板簡字第617號
原      告  戴仁和  
被      告  蔡旺達  
上列當事人間請求侵權行為損害賠償事件，於民國111年6月21日
言詞辯論終結，本院判決如下：
    主  文
被告應給付原告新臺幣捌萬元。
原告其餘之訴駁回。
訴訟費用新臺幣肆仟參佰元由被告負擔新臺幣捌佰陸拾元，餘由
原告負擔。
本判決原告勝訴部分得假執行。但被告如以新臺幣捌萬元為原告
預供擔保，得免為假執行。
    事  實  及  理  由
一、原告起訴主張：緣原告與訴外人林怡臻為配偶關係，緣原告
    之配偶林怡臻於LINE通訊軟體中自承與被告發生性關係，原
   告遂告知被告請勿侵害其配偶權。嗣於110年6月20日因原告
   接獲配偶林怡臻以LINE通訊軟體告知欲與被告分手，惟被告
   不願離開其於台北市錦西街之居所，原告遂於下班後前往該
   處並與被告發生爭執，案發經過如臺灣士林地方檢察署檢察
   官（下稱士林地檢）110年偵字第20574號不起訴處分書所載
   ，被告與原告配偶林怡臻之外遇行為，已嚴重侵害原告配偶
   權，為此，爰依民法第184條第1項、第195條提起本件訴訟，
   請求被告應給付原告精神慰撫金新臺幣（下同）400,000元一
   節，業據提出LINE通訊軟體對話紀錄截圖、110年偵字第
   20574號不起訴處分書及照片為證，被告到庭固不否認有與原
   告之配偶林怡臻發生性關係，惟以：原告配偶隱瞞其已婚身
   份，伊是遭其欺騙，原告請求賠償40萬元過高云云置辯，是
   以本件所應審究者厥為：被告是否有侵害原告配偶權之侵權
   行為而應負損害賠償責任？若有，數額若干為允當？
二、按因故意或過失，不法侵害他人之權利者，負損害賠償責任
    ；又不法侵害他人之身體、健康、名譽、自由、信用、隱私
   、貞操，或不法侵害其他人格法益而情節重大者，被害人雖
   非財產上之損害，亦得請求賠償相當之金額；其名譽被侵害
   者，並得請求回復名譽之適當處分；前2項規定，於不法侵害
   他人基於父、母、子、女或配偶關係之身分法益而情節重大
   者，準用之；民法第184條第1項前段、第195條第1項、第3項
   分別定有明文。又婚姻係以夫妻之共同生活為其目的，配偶
   應互相協力保持其共同生活之圓滿安全及幸福，而夫妻互守
   誠實，係為確保其共同生活之圓滿安全及幸福之必要條件，
   故應解為配偶因婚姻契約而互負誠實之義務，配偶之一方行
   為不誠實，破壞共同生活之圓滿安全及幸福者，即為違反因
   婚姻契約之義務而侵害他方之權利，最高法院著有55年台上
   字第2053號判例可資參照。經查，原告主張被告有侵害原告
   基於配偶關係身分法益之行為，業據提出照片、LINE對話紀
   錄截圖為證，被告自承其與原告配偶確有多次發生性行為，
   並自承：「...因為我覺得我被騙，中間有幾次我把她丟下車
   ，叫她回去找她老公，他就蹲在地上哭，我就心軟了，當下
   有感情，後來有看了她的身份證，確定她是已婚的，後來她
   又跑來找我，我也有去找她，沒有拒絕。」等語不諱（參見
   本院111年6月21日言詞辯論筆錄），則被告於知悉原告配偶
   係已婚身份後亦未保持適當交友距離仍持續密切往來，是被
   告所辯：不知原告配偶為已婚身份云云，實乃推託之詞，堪
   認原告主張被告有與其配偶發生性行為之情並非無據，衡諸
   社會通念，被告與原告配偶於其與原告之婚姻關係存續中發
   生性關係，顯非普通朋友應有之舉措，自逾男女通常社交禮
   節之範疇，影響原告與其配偶間忠誠、互信之基礎，堪認被
   告有原告所主張侵害原告基於配偶關係身分法益之侵權行為
   ，且情節重大，原告請求被告應賠償非財產上損害之賠償責
   任，核屬有據。至其數額，爰審酌原告之學歷為大學畢業，
   現職工程師，月收入8萬元，名下有汽車1輛及投資1筆、110
   年度所得71萬餘元，被告之學歷為高中畢業，現職外送員，
   月入2至3萬元，110年度所得23萬餘元，名下無財產等情（參
   見本院111年6月21日言詞辯論筆錄），並經本院依職權調取
   兩造110年度稅務電子閘門財產所得調件明細表核閱無訛，本
   院綜合審酌上情，認原告請求被告賠償精神慰撫金400,000元
   ，尚嫌過鉅，應以80,000元為適當，逾此範圍之請求，即屬
   無據。
三、從而，原告本於侵權行為損害賠償之法律關係，請求被告給
    付400,000元，於上開80,000元之範圍內為有理由，應予准
    許。逾此之請求，難謂有據，應予駁回。
四、本件事證已臻明確，兩造其餘攻擊、防禦方法與判決之結果
    不生影響，爰不一一贅論，併此敘明。
五、本件係就民事訴訟法第427條第1項至第4項訴訟適用簡易程
    序
    所為之判決，就被告敗訴部分，爰依職權宣告假執行及被告
    得供相當擔保金額而免為假執行。
六、訴訟費用負擔之依據：民事訴訟法第79條。本件訴訟費用額
    ，依後附計算書確定如主文所示之金額。 
中　　華　　民　　國　　111 　年　　8 　　月　　16　　日
                          臺灣新北地方法院板橋簡易庭
                              法  官  李昭融
以上正本係照原本作成。
如不服本判決，應於送達後20日內，向本庭（新北市○○區○○
路0段00巷0號）提出上訴狀並表明上訴理由，如於本判決宣示後
送達前提起上訴者，應於判決送達後20日內補提上訴理由書（須
附繕本）。如委任律師提起上訴者，應一併繳納上訴審裁判費。
中　　華　　民　　國　　111 　年　　 8　　月　　16　　日
                              書記官  劉美蘭
計   算   書：
項　　　　目　　　　　　金額（新臺幣）　　備　　註
第一審裁判費　　　　　　4,300元       由被告負擔五分之一
合　　　　計　　　　　　4,300元